

# MATHIEU DU JARDIN



#### Rijbewijs

В

Ik ben Mathieu Du Jardin, een student met een passie voor IoT en programmeren. In mijn vrije tijd sport ik graag en werk ik aan diverse projecten. Ik ben nieuwsgierig en leergierig, en ik hou ervan mijn vaardigheden en ervaring verder te ontwikkelen.

### WERKERVARING

jul. 2018 - aug. 2023 **Sous Chef** 

Cachet De Cire, Turnhout

jun. 2023 - nov. 2024 **Jobstudent** 

CERcuits, Geel

feb. 2024 - mei 2024 Stagestudent

Van Genechten Packaging, Turnhout

Predictive Maintenance op basis van vibraties.

### **OPLEIDING**

sep. 2014 - jun. 2020 **ASO** 

Heilig-Graf, Humane Wetenschappen, Turnhout

sep. 2020 - jun. 2021 **Bachelor** 

Thomas More, Sport en Bewegen, Turnhout

sep. 2021 - heden **Bachelor** 

Thomas More, Elektronica-ICT, Geel

### VAARDIGHEDEN

Ervaren **Analytisch Vermogen** Ervaren Kritisch Denken Ervaren **Communicatief Vaardig** Ervaren **Teamwerk** Ervaren **Projectmatig Werken** Ervaren Organisatie

## **TALENKENNIS**

A2 Frans B2 **Engels Nederlands** C1